【裁判字號】    99,消債清,140
【裁判日期】    991216
【裁判案由】    清算事件
【裁判全文】
臺灣板橋地方法院民事裁定           99年度消債清字第140號
聲  請  人
即  債務人  王菁梅
上列當事人因消費者債務清理事件，聲請清算，經臺灣臺北地方
法院裁定移送前來（該院99年度消債清字第57號），本院裁定如
下：
  主  文
債務人王菁梅自中華民國九十九年十二月十六日下午四時起開始
清算程序。
本件命司法事務官進行清算程序。
  理  由
一、按法院開始清算程序之裁定，應載明其年、月、日、時，並
    即時發生效力；法院裁定開始更生或清算程序後，得命司法
    事務官進行更生或清算程序，消費者債務清理條例（下稱消
    債條例）第83條第1 項、第16條第1 項分別定有明文。
二、本件聲請人即債務人聲請意旨略以：其積欠金融機構債務共
    新台幣（下同）2,825,090 元，曾於消債條例施行後之民國
    99年3 月間，以書面向最大債權銀行向中國信託商業銀行股
    份有限公司（下稱中國信託銀行）請求共同協商債務，中國
    信託銀行提供分179 期，利率0%，每月還款5,700 元之清償
    方案，惟聲請人前任職於台北市政府環境保護局，每月薪資
    收入加計政府補助金及代賑金僅約27,000元，不足以負擔每
    月生活必要費用及2 名未成年子女扶養費用共29,510元，且
    聲請人尚有積欠數家資產管理公司債務未能納入協商，以致
    前置協商不成立；又聲請人自99年7 月30日起即因個人因素
    辭去上開工作，現已無工作收入，而有不能清償之情事，且
    聲請人無擔保或無優先權之債務總額未逾1,200 萬元，復未
    經法院裁定開始清算程序或宣告破產，爰依法向法院聲請清
    算等語。
三、聲請人所主張之上開事實，業據提出財產及收入狀況說明書
    、債權人清冊、戶籍謄本、台北市低收入戶卡、電費、水費
    繳納收據、台北市中正區公所北市正社字第09931712300 號
    函、國民年金保險費通知單、薪資轉帳存摺影本、郵政簡易
    人壽保險保戶繳納保費證明單、聲請人之財政部臺灣省北區
    國稅局財產歸屬資料清單暨95至97年度綜合所得稅各類所得
    資料清單、聲請人子女之財政部臺灣省北區國稅局財產歸屬
    資料清單暨95至98年度綜合所得稅各類所得資料清單、入學
    通知書及學雜費收據、前置協商申請書、財團法人金融聯合
    徵信中心當事人個人信用報告、前置協商申請人財產及收支
    狀況說明書、98年各類所得扣繳暨免扣繳憑單、勞工保險被
    保險人投保資料表等件為證，並有本院依職權調得聲請人之
    稅務電子閘門財產所得調件明細表在卷可稽。此外，本件又
    查無聲請人有消債條例第6 條第3 項、第8 條或第82條第2
    項所定駁回清算聲請之事由存在，則聲請人聲請清算，應屬
    有據，爰裁定如主文。
中    華    民    國    99    年    12    月    16    日
                  民事第一庭    法  官  高文淵
以上正本證明與原本無異。
本件不得抗告
本裁定已於民國99年12月16日下午4時公告。
中    華    民    國    99    年    12    月    16    日
                                書記官  黃瀅螢

司法院資訊處製作；財團法人民間司法改革基金會備份。
